【裁判字號】    98,簡上,765
【裁判日期】    980820
【裁判案由】    竊盜
【裁判全文】
臺灣板橋地方法院刑事判決             98年度簡上字第765號
上  訴  人
即  被  告  甲○○
上列上訴人即被告因業務侵占案件，不服本院刑事第二十一庭中
華民國98年5 月6 日98年度簡字第172 號第一審判決（聲請簡易
判決處刑案號：臺灣板橋地方法院檢察署97年度偵字第29963 號
），提起上訴，嗣因被告就被訴事實為有罪之陳述，本院管轄之
第二審合議庭改依簡式審判程序進行，判決如下：
    主  文
上訴駁回。
甲○○緩刑貳年。
    事實及理由
一、按本件上訴人即被告甲○○係犯死刑、無期徒刑、最輕本刑
    為3 年以上有期徒刑以外之罪，其於準備程序就被訴事實為
    有罪之陳述，經法官告知簡式審判程序之旨，並聽取其與檢
    察官之意見後，本院認無不得或不宜改依簡式審判程序進行
    之處，爰依刑事訴訟法第455 條之1 第3 項、第364 條、第
    273 條之1 第1 項，裁定本件改依簡式審判程序進行，合先
    敘明。
二、本案經本院審理結果，認原審以被告係犯刑法第336 條第2
    項之業務侵占罪，且為接續犯，應論以包括一罪，而檢察官
    認被告係犯刑法第320 條第1 項之竊盜罪，容有未洽，惟因
    社會基本事實同一，爰逕依應適用之法條論處，遂引用刑事
    訴訟法第449 條第1 項前段、第3 項、第454 條第1 項、刑
    法第336 條第2 項、第41條第1 項前段、刑法施行法第1 條
    之1 第1 項、第2 項前段，逕以簡易判決處刑，量處被告有
    期徒刑6 月，如易科罰金，以新台幣（下同）1 千元折算1
    日，認事用法及量刑均無不當，應予維持，並引用原審判決
    書記載之事實、證據及理由（詳如附件）。
三、被告上訴意旨略以：被告因告訴人多次未給加班費，且家境
    困難，始會拿取收銀機內之財物。被告前所以遲未與告訴人
    和解，實因告訴人索賠10萬元，被告及家人無法拿出此筆鉅
    額賠償。嗣在被告之父向他人籌措下，終於民國98年7 月14
    日借得10萬元與告訴人和解。告訴人沒有前科，希望法院能
    從輕量刑云云。惟按量刑輕重，屬於事實審法院得依職權自
    由裁量之事項，苟其量刑已以行為人之責任為基礎，並斟酌
    刑法第57條各款所列情狀，在未逾越法定刑度之下，酌量科
    刑，無偏執一端而有明顯失出或失入之情形，自不得指為不
    當或違法。本件原審審酌被告正值青壯，竟不思循正當途徑
    賺取財物，圖謀不勞而獲，侵占自己保管他人之款項，用於
    供自身消費使用，兼衡犯罪之動機、目的、手段、其無前科
    、素行尚可、高職肄業之智識程度及犯後坦承犯行，惟迄至
    原審審理終結時，尚未賠償告訴人損失等一切情狀，酌情量
    處有期徒刑6 月，並諭知易科罰金之折算標準。經核原審業
    已參酌本件量刑上所應參酌之各項情狀，而在被告所為犯行
    之責任基礎下科刑，認事用法並無不合，量刑亦難遽認失入
    。況業務侵占罪之法定刑為6 月以上5 年以下有期徒刑，故
    原審判處被告有期徒刑6 月，已屬最低之法定刑，當無失之
    過重之情形。是以被告上訴意旨請求從輕量刑，意指原審量
    刑過重云云，容無足取。
四、綜上所述，被告提起上訴，指摘原審判決量刑過重云云，洵
    屬無據，應予駁回。惟被告並無任何前科紀錄，此有臺灣高
    等法院被告前案紀錄表1 份在卷可按，可知其前未曾因故意
    犯罪而受有期徒刑以上刑之宣告。本院審酌經此教訓後，當
    知所警惕，且其年紀尚輕，復業與告訴人經調解成立並已賠
    償，實宜使其有機會得以改過遷善，是以本院認尚無逕對被
    告施以短期自由刑之必要，自可先賦予其適當之社會處遇，
    以期其能有效回歸社會，故上開對被告宣告之刑，以暫不執
    行為適當，爰依刑法第74條第1 項第1 款規定，另諭知緩刑
    2 年，以啟自新。
據上論斷，依刑事訴訟法第455 條之1 第3 項、第364 條、第27
3 條之1 第1 項、第368 條、第373 條，刑法第74條第1 項第1
款，判決如主文。
本案經檢察官黃筵銘到庭執行職務。
中    華    民    國    98    年    8     月    20    日
                  刑事第七庭    審判長法官  戴嘉清
                                      法官  林晏鵬
                                      法官  陳信旗
以上正本證明與原本無異
本判決不得上訴。
                                    書記官  陳昭綾
中    華    民    國    98    年    8     月    20    日


司法院資訊處製作；財團法人民間司法改革基金會備份。
